

ntact Merijn Fonteine

Profiel





Merijn Fonteine



+31652677966



merijn@fonteine.nl



Sterkenburg 75, Vlissingen



Ik ben Merijn, 30 jaar oud, wonende in Vlissingen. Een harde werker, leergierig, loyaal, analytisch en sociaal vaardig. Op dit moment met het doel om uit mijn comfortzone te kruipen en me te richten op een baan waar het helpen van mensen centraal staat.



Talen

Nederlands |

Engels

Japans





Opleiding

2000-2004

VMBO-T Economie

2004-2009

ICT Beheer MBO-Bol4

Certificaten

ECDL MOS Apple Meerdere jaren BHV









Mijn hobbies en interesses zijn reizen, lezen, krachttraining, fotografie, natuur en fietsen.



Skills 🗘

Office

Photoshop

Windows/Linux

Wordpress



Ervaring



2009-2011

Mediamarkt

Systeembeheer Service Verkoop

2011-2019

PCextreme

1e en 2e lijns ondersteuning Teamlead Office Manager